es: Nivel de soporte: Avanzado; Básico; Máximo; Moderado; Rehabilitador; Otros
zh-CN: 支撑水平: 高级; 基本; 最大; 中速; 康复型; 其他
sv: Stödnivå: Avancerad; Grundläggande; Maximum; Måttlig; Rehabiliterande; Övrigt
fr: Niveau de support: Avancé; Basique; Maximum; Modéré; Rééducatif; Autre
ja: サポートレベル: 上級者; 基本; 最大; 中程度; リハビリ用; その他
fi: Tukitaso: Edistynyt; Perus; Maksimi; Kohtalainen; Kuntouttava; Muu
sl-SI: Stopnja opore: Napredna; Osnovna; Najvišja; Zmerna; Rehabilitacijska; Drugo
pl: Poziom wsparcia: Zaawansowany; Podstawowa; Maksymalny; Umiarkowany; Rehabilitacyjny; Inne
pt-PT: Nível de suporte: Avançado; Básico; Máximo; Moderado; Reabilitativo; Outro
nb: Støttenivå: Avansert; Grunnleggende; Maksimum; Moderat; Rehabiliterende; Annet
de: Unterstützungsniveau: Fortgeschritten; Basic; Maximum; Mäßig; Rehabilitativ; Sonstiges
nl: Ondersteuningsniveau: Geavanceerd; Basis; Maximum; Gemiddeld; Rehabilitatief; Andere
lt-LT: Palaikymo lygis: Pažengęs; Pagrindinis; Maksimalus; Vidutinės; Reabilitacinis; Kita
pt-BR: Nível de suporte: Avançado; Básico; Máxima; Moderado; Reabilitativo; Outro
el: Επίπεδο υποστήριξης: Προχωρημένος; Βασικός; Ανώτατο όριο; Μέτρια; Αποκαταστατικό; Άλλο
hr-HR: Razina potpore: Napredna; Osnovna; Maksimalna; Umjereno; Rehabilitacijska; Ostalo
hu: Támogatási szint: Haladó; Alapvető; Maximum; Mérsékelt; Rehabilitációs; Egyéb
cs: Úroveň podpory: Pokročilý; Základní; Maximální; Průměrný; Rehabilitační; Jiné
da: Støtteniveau: Avanceret; Grundlæggende; Maksimum; Moderat; Rehabiliterende; Andet
th: ระดับการสนับสนุน: ระดับสูง; พื้นฐาน; สูงสุด; ปานกลาง; ฟื้นฟู; อื่นๆ
ko: 지지 수준: 고급; 기본; 최대; 보통; 재활용; 기타
sk-SK: Úroveň podpory: Pokročilý; Základné; Maximálny; Stredný; Rehabilitačná; Iné
zh-TW: 支撐等級: 進階; 基本; 上限; 中; 復健型; 其他
ro-RO: Nivel de suport: Avansat; De bază; Maximă; Moderată; De reabilitare; Altele
bg-BG: Ниво на поддръжка: Напреднали; Базово ниво; Максимален; Умерена; Рехабилитационно; Други
tr: Destek seviyesi: Gelişmiş; Temel; Maksimum; Ortalama; Rehabilitasyon; Diğer
vi: Mức độ hỗ trợ: Nâng cao; Cơ bản; Tối đa; Vừa phải; Phục hồi chức năng; Khác
en: Support level: Advanced; Basic; Maximum; Moderate; Rehabilitative; Other
it: Livello di supporto: Avanzato; Di base; Massima; Moderato; Riabilitativo; Altro
ru: Уровень поддержки: Продвинутый; Базовый; Макс.; Средний; Реабилитационный; Другой